最高法院刑事判決　　　　　　　　　　　　　　　九十三年度台上字第六七八八號
　　上　訴　人　甲○○
右上訴人因違反醫師法案件，不服台灣高等法院中華民國九十三年十月七日第二審判
決（九十三年度上訴字第一九八二號，起訴案號：台灣士林地方法院檢察署九十二年
度偵字第六四七四號），提起上訴，本院判決如左：
    主   文
上訴駁回。
    理  由
按刑事訴訟法第三百七十七條規定，上訴於第三審法院，非以判決違背法令為理由，
不得為之。是提起第三審上訴，應以原判決違背法令為理由，係屬法定要件。如果上
訴理由狀並未依據卷內訴訟資料，具體指摘原判決不適用何種法則或如何適用不當，
或所指摘原判決違法情事，顯與法律規定得為第三審上訴理由之違法情形，不相適合
時，均應認其上訴為違背法律上之程式，予以駁回。本件原判決維持第一審論處上訴
人甲○○連續未取得合法醫師資格，擅自執行醫療業務罪刑之判決，駁回其與檢察官
在第二審之上訴。已詳敘認定犯罪事實之依據及憑以認定之理由，從形式上觀察，原
判決並無任何違背法令之處。查原判決事實欄一認定上訴人之犯行係於民國九十一年
十二月十五日起至九十二年五月二十六日止，上訴意旨稱上訴人之犯行應至九十二年
五月二十七日上午止，係為自己之不利益而上訴，自非合法。又原判決事實欄二記載
「……臺灣士林地方法院檢察署檢察官復於同年（九十二年）九月十五日於上址執行
搜索，並扣得如附表一、二所示甲○○所有之醫療器械及供執行醫療業務所用之物。
」即已說明上訴人犯罪終了時間係至九十二年九月十五日，上訴意旨稱原判決未記載
上訴人犯罪終了時間，尚有誤會。又蔡岳霖、張文魁、余江阿珠、曾華瑋、陳莉娜、
陳曉蓉、朱國忠、黃韻綿、歐獻文及王洪蠑等十人之病歷影本，係經診所房東之配偶
謝宗保同意自上訴人之診所抽取而來，有台北市北投區衛生所九十二年五月二十九日
北市北衛三字第○九二六○二八二三○○號函及該所開業（執業）醫事人員管理檢查
工作日記表在卷可參（見九十二年度偵字第四五九六號卷第二十、二十三頁），且上
訴人於第一審及原審對此十份病歷表均表示沒有意見（見第一審卷第二十三頁、原審
卷第四十四頁），原判決據此認定上訴人有為此十人看診，要無不合。又起訴書雖未
載上訴人為此十人看診之犯罪事實，惟因與原判決事實欄一之起訴部分屬實質上一罪
，原判決自得併予審判。至原判決事實欄二既認定上訴人擅自為病患李立偉及林莉玲
「等人」從事補牙、綴牙及根管治療等醫療業務，自表示看診病患非僅李立偉、林莉
玲二人，尚包括其餘病患。另事實欄一所載十四名病患之病歷表係供犯罪所用之物，
依刑法第三十八條第三項規定屬得沒收之物，亦即事實審法院是否諭知沒收，有斟酌
之權，原判決未予沒收，並無違法。又上訴人於第一審、原審對於原判決附表二之扣
案錄影帶係供執行牙醫師醫療業務所用均表示無意見（見第一審卷第二十四、二十五
頁、原審卷第四十四、四十五頁），且該錄影帶為上訴人所有，則原判決未具體說明
該錄影帶究如何供犯罪所用，而逕依刑法第三十八條第一項第二款予以宣告沒收，雖
嫌簡略，惟於判決結果無影響，不得執為適法上訴第三審之理由。上訴意旨置原判決
之論敘於不顧，徒憑己見，為事實上之爭辯，並對原審採證認事之職權行使及於判決
無影響事項，任意指摘，難謂已符合首揭法定上訴要件，其上訴違背法律上之程式，
應予駁回。
據上論結，應依刑事訴訟法第三百九十五條前段，判決如主文。
中　　　華　　　民　　　國　　九十三　　年　　 十二 　　月　　二十三　　日
                              最高法院刑事第五庭
                                  審判長法官  謝　家　鶴
                                        法官  洪　文　章
                                        法官  花　滿　堂
                                        法官  陳　世　淙
                                        法官  洪　佳　濱
      右正本證明與原本無異
                                              書  記  官
中　　　華　　　民　　　國　　九十四　　年　  　一 　 　月    　四  　　日
                                                                        Ｅ
